Inventaris van de archieven van het Ministerie van Sociale Zaken: Afdeling Werkverschaffing en Steunverlening, Afdeling Werkverruiming; Rijksdienst voor de Werkverruiming, Afdeling Steunverlening, Afdeling Sociale Jeugdzorg, (1920) 1931-1945
Nationaal Archief, Den Haag
- ARCHIEFDEEL VAN DE DEPARTEMENTALE AFDELINGEN DIE ACHTEREENVOLGENS BELAST ZIJN GEWEEST MET DE SOCIALE JEUGDZORG 1931 - 1945, IV.
  - BIJZONDER, B
    - Taakuitoefening, II
      - Subsidiëring van de Centrale Vereeniging voor den Opbouw van Drenthe, 5
        - Stukken betreffende begrotingen, vaststelling van de Rijksbijdrage en Rekening en Verantwoording van de Centrale Vereeniging., 1940 -1941; 847; 1 omslag
        - Stukken betreffende een bezoek van de Minister van Sociale Zaken aan Drenthe, ten einde zich op de hoogte te stellen van het werk van de Centrale Vereeniging., 1940; 848; 1 omslag
        - Brief aan de Centrale Vereeniging houdende mededeling van de benoeming van Mej. I.M.A. Koenen tot toezichthoudend ambtenares, minuut., 25 September 1941; 849; 1 stuk
        - Stukken betreffende de uitbetaling van voorschotten op de subsidies van 1940 en 1941., 1941 -1942; 850; 1 omslag
        - Stukken betreffende de ontslagneming van Mr. Dr. R.A. Baron de Vos van Steenwijk als Voorzitter van het Dagelijks Bestuur van de Centrale Vereeniging, alsmede van enkele medewerksters., 1942; 851; 1 omslag
        - Nota van de Directeur van de Rijksdienst voor de Werkverruiming houdende toezending van een brief van de heer Möller van de Abteilung Wohlfahrt van het Generalkommissariat zur besonderen Verwendung inzake de intrekking van het krediet van de Centrale Vereeniging, afschrift., 4 november 1942; 852; 1 stuk
          De bedoelde brief is niet aanwezig.
    - Ter kennisneming toegezonden stukken, III
      - Stukken betreffende de oprichting van een studiecommissie van de Centrale Jeugdraad tot het ontwerpen van regelen voor de subsidiëring van organisaties op het gebied der vrije jeugdvorming., 1920 - 1921; 853; 1 omslag
      - Jaarverslagen van de Centrale Jeugdraad, gedrukt., 1920 - 1937; 854; 1 omslag
      - "Verslag van de Commissie voor de Werkloozen-cursussen in de Volksuniversiteit. 1 Oktober 1934 ult. April 1935", stencil., 855; 1 katern
      - Prae-advies van W.F. Detiger, Directeur van de Gemeentelijke, tevens Districts-Arbeidsbeurs te Amsterdam, uitgebracht voor de jaarvergadering van de Nationale Vereeniging tegen de werkloosheid inzake de tewerkstelling van jeugdige werklozen, gedrukt., (ca. 1939); 856; 1 stuk
      - Verslag van een Commissie, ingesteld door de Haagsche Vereeniging ter Behartiging der Belangen van Onvolwaardigen, ter bestudering van de vraag of een werkinrichting voor lichamelijk gebrekkigen te 's-Gravenhage en omstreken nodig en mogelijk is, stencil., 1942; 857; 1 omslag
      - Notulen van de vergadering van de Commissie van toezicht op de herscholingslaschcursussen, gehouden op 15 juni 1942, alsmede agenda voor de vergadering van 17 September 1942, stencil., 858; 2 stukken
      - Ingekomen brief van de Secretaris-Generaal van het Departement van Volksvoorlichting en Kunsten houdende toezending van het overzicht van de werkzaamheden door dat Departement in het tweede halfjaar 1942 verricht, met bijlage., 24 februari 1943; 859; 1 omslag
- ARCHIEF VAN DE INTERDEPARTEMENTALE COMMISSIE VAN ADVIES INZAKE AANGELEGENHEDEN HET WERKFONDS (OPENBARE WERKEN) EN DE WERKVERSCHAFFING BETREFFENDE 1936 - 1939, V.
  - Agenda's met bijlagen en notulen van de vergaderingen. 1936 -1939. 72 omslagen. 1e en 2e vergadering niet aanwezig., 860-931
    - 3e vergadering - 9 juli 1936, 860
    - 4e vergadering - 17 juli 1936, 861
    - 5e vergadering - 24 juli 1936, 862
    - 6e vergadering - 31 juli 1936, 863
    - 7e vergadering - 4 september 1936, 864
    - 8e vergadering - 18 september 1936, 865
    - 9e vergadering - 2 oktober 1936, 866
    - 10e vergadering - 16 oktober 1936, 867
    - 11e vergadering - 30 oktober 1936, 868
    - 12e vergadering - 20 november 1936, 869
    - 13e vergadering - 4 december 1936, 870
    - 14e vergadering - 24 december 1936, 871
    - 15e vergadering - 15 januari 1937, 872
    - 16e vergadering - 29 januari 1937, 873
    - 17e vergadering - 19 februari 1937, 874
    - 18e vergadering - 5 maart 1937, 875
    - 19e vergadering - 19 maart 1937, 876
    - 20e vergadering - 9 april 1937, 877
    - 21e vergadering - 23 april 1937, 878
    - 22e vergadering - 7 mei 1937, 879
    - 23e vergadering - 21 mei 1937. 24e vergadering - 21 mei 1937, 880
    - 25e vergadering - 4 juni 1937, 881
    - 26e vergadering - 18 juni 1937, 882
    - 27e vergadering - 2 juli 1937, 883
    - 28e vergadering - 14 juli 1937, 884
    - 29e vergadering - 30 juli 1937, 885
    - 30e vergadering - 20 augustus 1937, 886
    - 31e vergadering - 3 september 1937 32e vergadering - 3 september 1937, 887
    - 33e vergadering - 17 september 1937, 888
    - 34e vergadering - 1 oktober 1937, 889
    - 35e vergadering - 15 oktober 1937, 890
    - 36e vergadering - 29 oktober 1937, 891
    - 37e vergadering - 19 november 1937, 892
    - 38e vergadering - 3 december 1937, 893
    - 39e vergadering - 17 december 1937, 894
    - 40e vergadering - 7 januari 1938, 895
    - 41e vergadering - 21 januari 1938, 896
    - 42e vergadering - 4 februari 1938, 897
    - 43e vergadering - 18 februari 1938, 898
    - 44e vergadering - 4 maart 1938, 899
    - 45e vergadering - 9 maart 1938, 900
    - 46e vergadering - 23 maart 1938, 901
    - 47e vergadering - 1 april 1938, 902
    - 48e vergadering - 13 april 1938, 903
    - 49e vergadering - 29april 1938, 904
    - 50e vergadering - 13 mei 1938, 905
    - 51e vergadering - 24 mei 1938, 906
    - 52e vergadering - 3 juni 1938, 907
    - 53e vergadering - 14 juni 1938, 908
    - 54e vergadering - 1 juli 1938, 909
    - 55e vergadering - 22 juli 1938, 910
    - 56e vergadering - 5 augustus 1938, 911
    - 57e vergadering - 19 augustus 1938, 912
    - 58e vergadering - 2 september 1938, 913
    - 59e vergadering - 16 september 1938, 914
    - 60e vergadering - 30 september 1938, 915
    - 61e vergadering - 14 oktober 1938, 916
    - 62e vergadering - 28 oktober 1938, 917
    - 63e vergadering - 11 november 1938, 918
    - 64e vergadering - 25 november 1938, 919
    - 65e vergadering - 9 december 1938, 920
    - 66e vergadering - 23 december 1938, 921
    - 67e vergadering - 13 januari 1939, 922
    - 68e vergadering - 3 februari 1939, 923
    - 69e vergadering - 17 februari 1939, 924
    - 70e vergadering - 3 maart 1939, 925
    - 71e vergadering - 17 maart 1939, 926
    - 72e vergadering - 31 maart 1939, 927
    - 73e vergadering - 14 april 1939, 928
    - 74e vergadering - 28 april 1939, 929
    - 75e vergadering - 12 mei 1939, 930
    - 76e vergadering - 26 mei 1939, 931
  - Artikel betreffende de opleiding tot dienstbode, door Meijer de Vries, met geleidebrief aan de leden van de Commissie., 6 oktober 1936; 932; 1 omslag
  - Nota van de Secretaris aan de Minister van Sociale Zaken inzake de verzending van stukken betreffende de jeugdregistratie via het Ministerie van Financiën, minuut., 6 september 1937; 933; 1 stuk
- ARCHIEF VAN DE CONTACTCOMMISSIE WERKVERSCHAFFING BOUWBEDRIJF 1936 -1939, VI.
  - Notulen van de vergaderingen., 1936-1939; 934; 1 omslag
    De notulen van de 24e vergadering en van de vergaderingen van 17 maart 1939 en 24 november 1939 zijn niet aanwezig.
  - Stukken betreffende de organisatie en de leden van de Commissie., 1936-1939; 935; 1 omslag
  - Stukken betreffende de advisering door de Commissie aan de Minister omtrent wijziging van het model-bestek voor aanbieding van werkverschaffingswerken., 1936-1939; 936; 1 omslag
  - Lijsten van zaken die in de vergaderingen besproken zijn, ingezonden door de vertegenwoordigers van aannemersbonden., 1936; 937; 1 omslag
  - Artikel van voorzitter Meijer de Vries, getiteld "Uitvoeren van werk in werkverschaffing", met geleidebrief aan ir. F.P. Mesu, lid van de Commissie., 10 november 1936; 938; 1 omslag
  - Lijsten van werkverschaffingsprojecten, door de Afdeling Werkverschaffing en Steunverlening aan de Commissie ter kennisneming verstrekt., 1936; 939; 1 omslag
  - Rapporten van leden van Contactcommissie over ter plaatse ingestelde onderzoeken naar werkverschaffingsprojecten., 1936; 940; 1 omslag
  - Rapporten van vertegenwoordigers van aannemersorganisaties over de vraag of de werkverschaffingsobjecten aanbesteed moeten worden, dan wel in eigen beheer door de opdrachtgevers mogen worden uitgevoerd., 1936-1939; 941-942; 2 omslagen
    - - van W. Huson, 1936 - 1939, 941
    - - van E.B. Wirtz, 1937 - 1939, 942
  - Enkele ter kennisneming toegezonden stukken, gedrukt en afschriften., 1933-1937; 943; 1 omslag
  - Dossier inzake de behandeling van een geschil tussen de gemeente Ede en aannemer J. de Kroon door de Contactcommissie als scheidsgerecht., 1938-1939; 944; 1 omslag
- ARCHIEF VAN DE COMMISSIE VAN ADVIES VOOR DE RIJKSDIENST VOOR DE WERKVERRUIMING 1939 - 1943, VII.
  - Agenda's met bijlagen en notulen van de vergaderingen., 1939 -1943; 945-978; 33 omslagen
    - 1e vergadering - 16 juni 1939, 945
    - 2e vergadering - 29 juni 1939, 946
    - 3e vergadering - 13 juli 1939, 947
    - 4e vergadering - 27 juli 1939, 948
    - 5e vergadering - 10 augustus 1939, 949
    - 6e vergadering - 24 augustus 1939, 950
    - 7e vergadering - 7 september 1939, 951
    - 8e vergadering - 21 september 1939, 952
    - 9e vergadering - 5 oktober 1939, 953
    - 10e vergadering - 19 oktober 1939, 954
    - 11e vergadering - 26 oktober 1939, 955
    - 12e vergadering - 2 november 1939, 956
    - 13e vergadering - 16 november 1939, 957
    - 14e vergadering - 30 november 1939, 958
    - vergadering van de amtbelijke leden 11 december 1939, 959
    - 15e vergadering - 14 december 1939, 960
    - vergadering van de ambtelijke leden 21 december 1939, 961
    - 16e vergadering - 4 januari 1940, 962
    - 17e vergadering - 18 januari 1940, 963
    - 18e vergadering - 1 februari 1940, 964
    - 19e vergadering - 15 februari 1940, 965
    - 20e vergadering - 29 februari 1940, 966
    - 21e vergadering - 14 maart 1940, 967
    - 22e vergadering - 4 april 1940, 968
    - 23e vergadering - 18 april 1940, 969
    - 24e vergadering - 9 mei 1940, 970
    - 25e vergadering - 30 mei 1940, 971
    - 26e vergadering - 13 juni 1940, 972
    - 27e vergadering - 20 juni 1940, 973
    - 28e vergadering - 5 juli 1940, 974
    - 29e vergadering - 3 januari 1941, 975
    - 30e vergadering - 10 april 1941, 976
    - vergadering op 12 maart 1943, 977
    - Stukken betreffende het vaststellen van richtlijnen met betrekking tot de te voeren werkverruimingspolitiek. 1939, 978; 1 omslag
  - Projectvoorstellen van de Rijksdienst voor de Werkverruiming voor subsidiëring, ingediend bij de Commissie van Advies voor de Rijksdienst voor de Werkverruiming, alfabetisch geordend op project, doorgaans gemeentenaam., 1939-1940; 1143-1151; 9 pakken
    Deze reeks dossiers is in 2013 verworven en aan het archief toegevoegd. Men vindt op de eerste bladzijde van ieder voorstel een stempel met de datum waarop het in Commissie-vergadering is behandeld en in handschrift, veelal in de linkerbovenhoek, het nummer van het agendapunt waaronder het in die vergadering is behandeld. Met die gegevens is eenvoudig ingang te vinden op de notulen van de vergadering waarin ieder voorstel is behandeld in de inv.nrs. 945-974. Gemeenten met een naam beginnend met F ontbreken. Hoewel de stukken deels of geheel duplicaten zullen zijn ten opzichte van stuken geborgen in de inventarisnummers 945-974, zijn zij vanwege hun ordening op naam van belanghebbende aan het archief toegevoegd als inventarisnummers 1143-1151. Niet onderzocht is of alle stukken in de beide ordeningen aanwezig zijn.
    - Aalten - Breda, 1143
      Aalten, Aarle-Rixtel, Achtkarspelen, Alblasserdam, Alem, Alkmaar, Almelo, Alphen aan den Rijn, Ameide, Amerongen, Ammerstol, Amsterdam, Andel, Apeldoorn, Arnemuiden, Arnhem, Assen, Assendelft, Asten, Avereest, Axel, Baarle-Nassau, Bakkum, Barendrecht, Beek en Donk, Beers, Beerta, Beesd, Beesel, Bemmel, Bergambacht, Bergen NH, Bergen op Zoom, Berghem, Berkel-Enschot, waterschap De Berkel, Berlicum, Best, Beugen, Beuningen, Beverwijk, Bolsward, Bommelerwaard, Borger, Borne, Borssele, Boskoop, Bovenkarspel, Boxmeer, Boxtel, Boxtel en Oirschot, Breda.
    - Breskens - Dwingeloo, 1144
      Breskens, Broek op Langendijk, Broek in Waterland, Bruinisse, Brummen, Budel, Bunschoten, Castricum, Chaam, Culemborg, Dalen, Dalfsen, Dantumadeel, Delden (Ambt-), Delden (Stad), Delft, Delfzijl, Deurne, Deventer, Didam, Diepenheim, Diessen, Dinther, Dinxperlo, Dirksland, Doesburg, Doetinchem, landaanwinning De Dollard, verbetering de Donge, waterschap ‘de Donge’, Dongen, Doniawerstal, Dordrecht, Dorregeesterpolder (Uitgeest), Dreumel, drinkwatervoorziening oostelijk Noord-Brabant, Drunen, Dwingeloo.
    - Echt - Gulpen, 1145
      Echt, Echteld, Edam, Ede, Eelde, Eemnes, Eernewoude, Egmond-Binnen en Bakkum, Egmond aan Zee, Eibergen, Eilandspolder, Eindhoven, Elburg, Elsloo, Emmen, Engelen, Enkhuizen, Enschede, Esch, Escharen, Etten, Ermelo, Gassel, Gasselte, St. Geertruid,Geffen, Gelderse Vallei, Geleen, Gemert, Gendringen, Genemuiden, Gennep, Giessendam, Giethoorn, Gilze-Rijen, Ginneken, Goed, Goirle, Gorsel, Gouda, Graft, Gramsbergen, Grave, ’s-Gravenhage, ’s-Gravenzande, Groenlo, Groesbeek, Groningen, Grubbenvorst, Gulpen.
    - Haarlem - Johannahoeve, landgoed, 1146
      Haarlem, Den Ham, Hardenberg (Ambt-), Hardenberg (Stad-), Harderwijk, Hardinxveld, Harenkarspel, Harlingen, Haskerland, Hasselt, Hattem, Havelte, Heemskerk, ’s Heer Arendskerke, Heer, Heerde, Heerenveen, Heerlen, Heesch, Heeze, waterschap ‘Hei of Meerdijk en polder van Drunen’, Heino, Den Helder, Hellendoorn, Helmond, Hemelumer Oldephaert en Noordwolde, Hendrik-Ido-Ambacht, Hengelo, Herpen, ’s-Hertogenbosch, Herwen en Aerdt, Heumen, Hillegom, Hilvarenbeek, Hilversum, Hindeloopen Hoensbroek, Hoesen, Hooge- en Lage Mierde, Hoogeloon, Hoogeveen, Hoorn, Horst, waterschap ‘de Horstermeer’, Houten, Huissen, ruilverkaveling ‘Huizenbeemd’ (Oss en Lith), Hulsberg, Huybergen, Ierseke, Ilpendam, Jisp, landgoed ‘Johannahoeve’.
    - Kampen - Mook, 1147
      Kampen, Kerkrade, Kerkwijk, Klundert, Koedijk, Kollumerland, Krimpen aan de IJsel, Kwadijk, Landsmeer, Laren (Gld), Leek, Leende, Leeuwarden, Leeuwarderadeel, Leiden, Leiderdorp, Leidschendam, Lekkerkerk, Lemsterland, Lichtenvoorde, Liempde, Lienden, Lieshout, bekennormalisatie Limburg, Lochem, Loon op Zand, Lopik, Losser, Lunteren, Luijksgestel, Maarheeze, Maarn, waterschap ‘Maasland’,Maasniel, Maassluis, Maastricht, Maasoeververbetering, Margraten, Markelo, heemraadschap ‘Mark en Dintel’, Marum, Medemblik, Meerssen, Melick-Herkenbosch, Merwedekanaaldijken, Mheer, St. Michielsgestel, Oost- en West Middelbeers, Middelburg, Midwoud, Mierlo, Mill en St. Hubert, Monster, Mook.
    - Neede - Renkum, 1148
      Neede, Nieuwe Pekela, Nieuweschans, waterschap ‘de Polder van Nieuwkuyk’, Nieuwe Tonge, Nieuw Lekkerland, Nieuwpoort, Nistelrode, Noorddijk, Nootdorp, Nuenen, Nuland, Numansdorp, Nunen, Nuth, Nijeveen, Nijmegen, ObdAM, St. Odiliënberg, Odoorn, St. Oedenrode, Oeffelt, Oirschot, Oisterwijk, Oldebroek, Oldehove, Oldelamer, Ommen, Ooltgensplaat, Oostdongeradeel, Oosterhesselen, Oosterhout, Ooststellingwerf, Oostzaan, Ootmarsum, Oloo c.a., Opsterland, Oss, Oudenbosch, Oude Niedorp, Oudewater, Overschie, Overzande, Papendrecht, Peize, Oude Pekela, Poederoyen, waterschap ‘Polsbroek’, Posterholt, Purmerend, Putte, Raalte, Ravenstein, Reek, Renkum.
    - Rheden - Tubbergen, 1149
      Rheden, Ridderkerk, Riethoven, Roden, Roosendaal, Rosmalen, Rotterdam, Rucphen, Rijnsburg, De Rijp, Sambeek, Rijswijk (ZH), Sappemeer, Sas van Gent, Sassenheim, Schayk, Scheemda, Scherpenisse, Schiebroek, Schiedam, Schildwolde, Schimmert, Schinnen, Schoonebeek, Schoonhoven, Schijndel, ontginning Sevenumsche Peel, Simpelveld, Sittard, Sleen, Slochtereen, Smallingerland, Smilde, Sneek, Soest, Someren, Son, Souburg (Oost- en West-), Spalbeek, Sprang-Capelle, Staphorst, Stavenisse, Steenderen, Steenwijk, waterschap ‘het Stoekveld’(Tietjerksteradeel), Swalmen, Tegelen, Terheiden, Terschellingerpolder, Teteringen, Tienhoven, Tietjerksteradeel, Tilburg, Tubbergen.
    - Ubbergen - Weert, 1150
      Ubbergen, Uden, Udenhout, Uitgeest, Ursem, Utrecht, provinciaal wegenplan Utrecht, Vaals, Valkenswaard, Veghel, Veldhoven, Velsen, Venhuizen, Vessem, Vlagtwedde, Vledderveen, Vlissingen, Vlodrop, Volendam, waterschap ‘de Volkerakpolders’, Ontginningsmaatschappij ‘Land van Vollenhove’, Voorburg, Voorhout, Voorschoten, Voorst, Vianen, Vries, Vriezenveen, Vught, Waalre, Waalwijk, Waddinxveen, Wanneperveen, Wanroy,Wateringen, Wedde, Weert.
    - Wehl - Zwolle, 1151
      Wehl, Wervershoof, Wessem, Westerbork, Westerhoven, Westerwolde, Westkapelle, Weststellingwerf, Westzaan, polder Wetering (tussen Ossenzijl en Blokzijl), Wierden, Wieringen, Winkel, Winschoten, Winterswijk, Wisch, Wittem, Woerden, Workum, Wormer, Wouw, Wychen, Wijk bij Duurstede, Wijlre, Wijnjeterp, waterschap ‘Grote IJpolder’, waterschap ‘de Oude IJssel’, IJselmonde, IJselmuiden, Zaandam, Zaltbommel, Zandvoort, provincie Zeeland, Zeist, Zelhem, Zevenbergen, Zevenhoven, Zoutelande, Zuiderwoude, Zuiderzeewerken, Zuid-Scharwoude, Zundert, Zutphen, Zwartsluis, Zwijndrecht, Zwolle.
  - ARCHIEF VAN DE SUBCOMMISSIE UIT DE COMMISSIE VAN ADVIES VOOR DE RIJKSDIENST VOOR DE WERKVERRUIMING 1940 -1944
    - Agenda's met bijlagen en notulen van de vergaderingen., 1940 - 1944; 979-1040; 62 omslagen
      - 24 juni 1940 (de agenda is niet aanwezig)., 979
      - 28 juni 1940, 980
      - 5 juli 1940 (de agenda is niet aanwezig)., 981
      - 12 juli 1940, 982
      - 19 juli 1940, 983
      - 26 juli 1940, 984
      - 2 augustus 1940, 985
      - 9 augustus 1940, 986
      - 16 augustus 1940, 987
      - 23 augustus 1940, 988
      - 6 september 1940, 989
      - 20 september 1940, 990
      - 4 oktober 1940, 991
      - 18 oktober 1940, 992
      - 1 november 1940, 993
      - 15 november 1940, 994
      - 29 november 1940, 995
      - 13 december 1940, 996
      - 10 januari 1941, 997
      - 24 januari 1941, 998
      - 14 febrauri 1941, 999
      - 7 maart 1941, 1000
      - 21 maart 1941 (de notulen van de vergadering van 7 maart 1941 zijn niet aanwezig)., 1001
      - 4 april 1941, 1002
      - 25 april 1941, 1003
      - 9 mei 1941, 1004
      - 23 mei 1941, 1005
      - 13 juni 1941, 1006
      - 4 juli 1941, 1007
      - 25 juli 1941, 1008
      - 15 augustus 1941, 1009
      - 12 september 1941, 1010
      - 3 oktober 1941, 1011
      - 24 oktober 1941, 1012
      - 14 november 1941, 1013
      - 5 december 1941, 1014
      - 9 januari 1942, 1015
      - 30 januari 1942, 1016
      - 27 februari 1942, 1017
      - 27 maart 1942, 1018
      - 17 april 1942, 1019
      - 8 mei 1942, 1020
      - 29 mei 1942, 1021
      - 19 juni 1942, 1022
      - 10 juli 1942, 1023
      - 31 juli 1942, 1024
      - 28 augustus 1942, 1025
      - 18 september 1942, 1026
      - 16 oktober 1942, 1027
      - 20 november 1942, 1028
      - 8 januari 1943, 1029
      - 5 februari 1943, 1030
      - 5 maart 1943, 1031
      - 16 april 1943, 1032
      - 4 juni 1943, 1033
      - 16 juli 1943, 1034
      - 17 september 1943, 1035
      - 29 oktober 1943, 1036
      - 7 januari 1944, 1037
      - 18 februari 1944, 1038
      - 28 april 1944, 1039
      - 30 juni 1944, 1040
- ARCHIEF VAN DE RIJKSCOMMISSIE VAN ADVIES INZAKE HET VRAAGSTUK VAN DE WERKLOOSHEID ONDER DE JEUGD 1935 -1941, VIII.
  - Archief van de plenaire Commissie, 1
    - Algemeen, 1.1
      - Notulen van de vergaderingen., 1935 - 1939; 1041; 1 omslag
      - Notulen van de vergaderingen van het Moderamen van de Rijkscommissie., 1935; 1042; 1 omslag
      - Notulen van de vergadering van de Rijskscommissie met afgevaardigden van Gedeputeerde Staten der provincies, gehouden op 24 oktober 1935.; 1043; 1 omslag
      - Werkschema voor de Sub-Commissies, met opmerkingen van Ir. A. Verweij, lid van Sub-Commissie I., 1935; 1044; 1 omslag
      - Circulaire van het Algemeen Secretariaat aan de leden, houdende een overzicht van de tot dan toe verrichte werkzaamheden van de Sub-Commissies, stencil., 8 januari 1936; 1045; 1 omslag
      - Verslagen van het culturele werk., 1936-1938; 1046; 1 omslag
      - Stukken betreffende de resultaten van tellingen van het aantal werklozen., 1936-1938; 1047; 1 omslag
      - Correspondentie met het Centraal Bureau voor de Statistiek - Afdeling Cultureele Statistiek, betreffende een te vormen statistiek van de Vrije Jeugd- vorming 1938., 1937-1938; 1048; 1 omslag
      - Tekst van een voordracht uitgesproken door een lid van de Rijkscommissie betreffende maatregelen tot bestrijding van de werkloosheid onder de jeugd en de gevolgen van die werkloosheid., (1938); 1049; 1 omslag
        Spreker en toegesprokenen zijn niet vermeld.
    - Bijzonder, 1.2
      - Organisme, 1.2.1
        - Stukken betreffende benoeming van de leden en de instelling van de Rijkscommissie., 1935; 1050; 1 omslag
        - Stukken betreffende de samenstelling van de Rijkscommissie en de Sub-Commissies., 1935-1940; 1051; 1 omslag
        - Nota's betreffende de positie van Dr. H.L.P.J. Deelen, Paedagogisch Adviseur in het bestuur van de Rijkscommissie., (1936); 1052; 1 omslag
        - Stukken betreffende de wisseling van de functie van Voorzitter van de Sub-Commissies., 1937; 1053; 1 omslag
        - Stukken betreffende de opheffing van de Rijkscommissie., 1941; 1054; 1 omslag
      - Taakuitoefening, 1.2.2
        - Werkzaamheden, 1.2.2.1
          - Ingekomen brieven van werkgevers- en werknemersorganisaties inzake hun zienswijze op het vraagstuk van de jeugdwerkloosheid., 1935; 1055; 1 omslag
          - Stukken betreffende ingekomen plannen ter bestrijding van de jeugdwerkloosheid., 1935-1936; 1056; 1 omslag
          - Tekst van een aanbeveling betreffende de werkloosheid van jeugdige personen, opgesteld door de Algemene Conferentie van de Internationale Organisatie van den Arbeid van den Volkenbond, door de Raad van Beheer van het Internationaal Arbeidsbureau bijeengeroepen te Genève op 4 juni 1935 in haar 19e zitting., 25 juni 1935; 1057; 1 omslag
          - Copieën van brieven betreffende de toezending aan de leden van het "Rapport van de Commissie van de Vrijzinnig-Democratische Bond over het vraagstuk der jeugdwerkloosheid", uitgegeven in oktober 1934., 1935; 1058; 1 omslag
          - Ingekomen brief van de Directeur van de Rijksdienst der Werkloosheidsverzekering en Arbeidsbemiddeling inzake het verzamelen van statistische gegevens omtrent de werkloosheid onder de jeugd., 30 september 1935; 1059; 1 stuk
          - Ingekomen brief van de Centrale voor Werkloozenzorg, houdende een verzoek om goedkeuring om het algemeen technisch en economisch toezicht op de werkkampen toe te vertrouwen aan de Nederlandsche Heide Maatschappij., 20 november 1935; 1060; 1 stuk
          - Correspondentie met de Directeur-Generaal van den Arbeid inzake de vervanging van oudere werkkrachten door jongeren., 1935; 1061; 1 omslag
          - Overzicht van de goedgekeurde werkobjecten, stencil., (1935); 1062; 1 omslag
          - Brief van het Algemeen Secretariaat aan de leden, houdende een opgave van de gemeenten waar een centrale werkplaats gevestigd is, stencil., 23 mei 1936; 1063; 1 stuk
          - Stukken betreffende de totstandkoming van een circulaire aan de Colleges van Burgemeester en Wethouders van betreffende gemeenten inzake de vaststelling van de vergoedingen voor deelnemers aan centrale werkplaatsen en werkobjecten., 1936; 1064; 1 omslag
          - Ingekomen brieven van de Nationale R.K. Commissie voor Jeugdwerkloozenzorg en van de Moderne Centrale voor Werkloozenzorg, houdende de financiële gegevens betreffende de werkkampen voor jeugdige werklozen., 1937; 1065; 1 omslag